臺灣臺北地方法院刑事判決
111年度簡上字第150號
上  訴  人
即  被  告  王博弘



選任辯護人  陳柏銓律師
上列上訴人因妨害風化案件，不服本院中華民國111年7月21日所
為111年度簡字第1597號第一審刑事簡易判決（聲請簡易判決處
刑書案號：111年度偵字第16749號），提起上訴，本院管轄之第
二審合議庭判決如下︰
    主  文
原判決關於刑之部分撤銷。
上開撤銷部分，處有期徒刑伍月，併科罰金新臺幣陸萬元，有期
徒刑如易科罰金，罰金如易服勞役，均以新臺幣壹仟元折算壹日
。  
    事實及理由
一、本案審理範圍
    按上訴得明示僅就判決之刑、沒收或保安處分一部為之，刑
    事訴訟法第348條第3項定有明文。又參諸該規定立法理由，
    宣告刑、數罪併罰所定之應執行刑、沒收，倘若符合該條項
    的規定，已得不隨同其犯罪事實，而單獨成為上訴之標的，
    且於上訴人明示僅就刑上訴時，第二審法院即不再就原審法
    院所認定之犯罪事實為審查，而應以原審法院所認定之犯罪
    事實，作為論斷原審宣告刑妥適與否的判斷基礎。經查，本
    案僅被告甲○○提起上訴，其於本院準備程序時明示僅就原判
    決之刑提起上訴等語（見本院簡上卷第76頁），揆諸前開說
    明，本院審判範圍僅限於原判決關於刑之部分，不及於原判
    決所認定犯罪事實、所犯法條（罪名）等其他部分，故本案
    之犯罪事實及所犯法條（罪名），均以原判決之記載為本判
    決之基礎（如附件）。
二、上訴意旨略以：被告非本案私密影片及照片（下稱本案影像
    ）之拍攝者，其惡性程度與拍攝並散播者有別，其亦非首次
    張貼本案影像之連結於社群軟體Facebook之「假裝自己是輛
    車車的社團3.0」社團者，而僅係將原存在該社團內之舊文
    內容重發，且被告就其行為造成被害人傷害，已於公開平台
    道歉，並與被害人調解成立並賠償，原審判決量刑過重，並
    請求給予緩刑機會等語。
三、撤銷改判之理由
  ㈠原審認定被告犯行事證明確，予以論罪科刑，固非無見。惟
    按刑法第57條第9款、第10款所規定之「犯罪所生之危險或
    損害」、「犯罪後之態度」為法院科刑時應審酌事項之一，
    其就被告犯罪後悔悟之程度而言，包括被告行為後，有無與
    被害人和解、賠償損害，此並包括和解之努力在內，從而被
    告積極填補損害之作為，當然列為有利之科刑因素（最高法
    院110年度台上字第4956號判決要旨參照）。經查，被告於
    原審判決後之民國111年9月29日已與被害人調解成立，並已
    依調解內容給付被害人新臺幣20萬元乙節，有卷附調解書、
    存款憑條存根聯、本院公務電話紀錄可稽（見本院簡上卷第
    83至84頁、第109頁、第115頁），依前揭說明，於原審判決
    後，被告犯罪後悔悟之程度已有不同，本件量刑基礎顯有變
    更，原審未及審酌此一有利於上訴人之量刑因子，容有未洽
    。
  ㈡至被告另辯稱：非本案影像之拍攝者，其惡性程度與拍攝並
    散播者有別，其亦非首次張貼本案影像之連結網址於社群軟
    體Facebook之「假裝自己是輛車車的社團3.0」社團者，而
    僅係將原存在該社團內之舊文內容重發，原審判決量刑過重
    云云。惟查，無論被告是否為本案影像之拍攝者或首次張貼
    本案影像之連結網址者，其於多人可瀏覽之網路社群上發文
    張貼本案影像之連結網址，而散布本案影像之行為，實已嚴
    重有害社會善良風俗，並對被害人造成實質上無從回復之傷
    害，再者，被告於行為時，係智識及思慮均正常之成年人，
    其對網路上不法流傳本案影像，非但未加以檢舉而遏止該影
    像擴散，竟反為本案助長影像散播之行為，使該影像一而再
    地反覆遭觀看並流傳，被告本案行為之惡性實不亞於本案影
    像之拍攝者或首次張貼本案影像之連結網址者，被告上開辯
    稱，洵無可採。
  ㈢綜上所述，被告辯稱其與本案影像之拍攝者及首次散播者之
    惡性有別云云，固無可採，然被告以其與被害人調解成立並
    已賠償為由，提起上訴，請求從輕量刑，為有理由，自應由
    本院將原判決關於刑之部分予以撤銷改判。
  ㈣爰以行為人之責任為基礎，審酌被告僅為圖私利、博取關注
    ，竟為本案犯行，對於社會善良風氣及被害人均造成實質上
    不可逆之侵害，所為實為不該，惟念及被告犯後坦承犯行，
    且於原審判決後已與被害人調解成立，並依約履行賠償完畢
    ，及前無經法院為科刑判決之紀錄，兼衡被告於本院自陳之
    智識程度及家庭生活狀況（見本院簡上字卷第128頁），與
    本案犯罪動機、目的、手段等一切情狀，量處如主文第2項
    所示之刑，並分別諭知如易科罰金及易服勞役之折算標準。
四、不予宣告緩刑之理由：
　　被告及辯護人請求本案為緩刑之宣告云云。經查，被告固未
    曾因故意犯罪受有期徒刑以上刑之宣告，且業與被害人成立
    調解並賠償，然被害人仍表示不同意被告緩刑，此有本院公
    務電話紀錄可證（見本院簡上卷第115頁），且本院審酌被
    告明知網際網路具有快速散播、易於重製且難以遏止損害擴
    大之特性，更明知本案影像涉及個人極隱私之事，卻僅為博
    取他人注意、於網頁上按讚等微不足道之個人私利，枉顧社
    會善良風氣及被害人名譽，率爾將本案影像連結網址張貼於
    網路社群上，並邀不特定人分享、散布本案影像連結，致使
    社會善良風氣及無辜被害人均受到難以回復之損害甚鉅，被
    告嚴重欠缺端正社會風氣及尊重他人隱私、名譽之法意識，
    是本院認被告仍有因自身犯罪行為承擔刑事法律責任之必要
    ，本案宣告之刑罰仍應以執行為適當，以期讓被告警惕自身
    記取教訓，日後不再違犯，始能收刑罰教化警惕之效，爰不
    予緩刑之宣告。
據上論斷，應依刑事訴訟法第455條之1第1項、第3項、第369條
第1項前段、第364條、第299條第1項前段，判決如主文。
本案經檢察官邱舜韶聲請簡易判決處刑，檢察官陳映蓁到庭執行
職務。
中華民國111年12月15 日
　　　　　　　　　刑事第七庭   審判長法　官  廖建傑
                                     法  官  蘇宏杰
                                     法  官  吳旻靜
上正本證明與原本無異。
不得上訴。
                                     書記官  陳怡君
中　　華　　民　　國　　111 　年　　12　　月　　19　　日
附錄本案論罪科刑法條：
中華民國刑法第235條
散布、播送或販賣猥褻之文字、圖畫、聲音、影像或其他物品，
或公然陳列，或以他法供人觀覽、聽聞者，處2年以下有期徒刑
、拘役或科或併科9萬元以下罰金。
意圖散布、播送、販賣而製造、持有前項文字、圖畫、聲音、影
像及其附著物或其他物品者，亦同。
前二項之文字、圖畫、聲音或影像之附著物及物品，不問屬於犯
人與否，沒收之。

附件：
臺灣臺北地方法院刑事簡易判決
111年度簡字第1597號
聲　請　人　臺灣臺北地方檢察署檢察官
被　　　告　甲○○　男　民國00年00月0日生
　　　　　　　　　　身分證統一編號：Z000000000號
　　　　　　　　　　住○○市○○區○○路000巷0弄00號
　　　　　　　　　　居臺北市○○區○○街000號6樓
上列被告因妨害風化案件，經檢察官聲請以簡易判決處刑（111
年度偵字第16749號），本院判決如下：
    主  文
甲○○犯散布猥褻影像罪，處有期徒刑陸月，併科罰金新臺幣捌萬
元，有期徒刑如易科罰金，罰金如易服勞役，均以新臺幣壹仟元
折算壹日。
    事實及理由
一、本案犯罪事實及證據，除犯罪事實欄二補充「案經A女訴由
    臺北市政府警察局文山第一分局……」外，其餘均引用檢察官
    聲請簡易判決處刑書之記載（如附件）。
二、論罪科刑：
㈠、核被告甲○○所為，係犯刑法第235條第1項之散布猥褻影像罪
    。
㈡、爰以行為人之責任為基礎，審酌：
　⒈被告於警詢時自承係因參與籃球系隊人氣投票活動，為吸引
    他人支持，遂在社群軟體臉書「假裝自己是輛車車的社團3.
    0」非公開社團內張貼被害人A女之私密影片及照片（下稱本
    案影像）等語（偵字卷第8至9頁），且於貼文中記載「我發
    車你按讚分享（下面照片點進去）」等鼓勵他人繼續轉貼散
    布之用語，有該貼文擷圖1張可憑（偵字卷第31頁），則其
    明知網際網路具有快速散播、易於重製且難以遏止損害擴大
    之特性，僅為圖私利、博取關注，竟恣意於臉書社團內張貼
    本案影像，供特定多數人觀覽，更鼓勵繼續轉傳、分享，業
    已嚴重貶損被害人之聲譽及社會人格地位，並對於被害人造
    成實質上無從回復之傷害，使被害人無端承受內心恐慌及不
    安全感（尤其被害人於警詢時陳稱係因他人見到本案影像後
    告知始悉受害，且該等影像已多次被散布在其他臉書社團中
    等語【偵字卷第18至20、24頁】），被告之行為動機、目的
    、手段均低劣，侵害法益結果甚鉅，應予嚴懲。
　⒉併斟酌被告前無經法院為科刑判決之紀錄，有臺灣高等法院
    被告前案紀錄表可參，素行普通；其犯後固於警詢及偵查時
    均坦承犯行，態度尚可，然為警查獲後迄今均未思向被害人
    道歉或和解，難認有積極彌補損害之意，無從為有利於其從
    輕量刑之認定。兼衡其現為大學在學學生，家庭經濟狀況小
    康（偵字卷第7頁）等一切情狀，量處如主文所示之刑，並
    分別諭知易科罰金及易服勞役之折算標準。
　⒊另綜合考量被告本案犯行所釀損害甚鉅，犯罪動機、目的、
    手段及犯後態度均無從據為有利於其之認定，為使其確實習
    得教訓，並昭本院杜絕惡意散播私密影像等「數位時代中的
    性別暴力」之決心，兼維司法形象，認本案不宜輕縱或給予
    緩刑之寬典，以示懲儆，併此敘明。
三、沒收：按前2項之文字、圖畫、聲音或影像之附著物及物品
    ，不問屬於犯人與否，沒收之，刑法第235條第3項固有明文
    ；然本案警方並未扣得本案影像之原始檔案或附著物，自無
    庸再為附著物沒收之諭知。至卷附影像檔案光碟及擷圖，乃
    偵查機關基於採證之目的，而將該數位電磁紀錄轉換儲存而
    成之證據資料，尚非刑法第235條第3項所定應沒收之附著物
    及物品，爰不予宣告沒收。
四、依刑事訴訟法第449條第1項前段、第3項、第454條第2項，
    逕以簡易判決處刑如主文。
五、如不服本判決，應於判決送達後20日內向本院提出上訴狀（
    應附繕本），上訴於本院第二審合議庭。
本案經檢察官邱舜韶聲請以簡易判決處刑。　　
中　　華　　民　　國　　111 　年　　7 　　月　　21　　日
  　　　　　　　　刑事第十二庭  法　官　陳冠中
上正本證明與原本無異。 
如不服本判決應於收受送達後20日內向本院提出上訴書狀，並應
敘述具體理由；其未敘述上訴理由者，應於上訴期間屆滿後20日
內向本院補提理由書（均須按他造當事人之人數附繕本）「切勿
逕送上級法院」。被害人或被害人如對於本判決不服者，應具備
理由請求檢察官上訴，其上訴期間之計算係以檢察官收受判決正
本之日期為準。 
                                書記官  涂曉蓉
中　　華　　民　　國　　111 　年　　7 　　月　　21　　日
附錄本案論罪科刑法條：
中華民國刑法第235條
散布、播送或販賣猥褻之文字、圖畫、聲音、影像或其他物品，
或公然陳列，或以他法供人觀覽、聽聞者，處2年以下有期徒刑
、拘役或科或併科9萬元以下罰金。
意圖散布、播送、販賣而製造、持有前項文字、圖畫、聲音、影
像及其附著物或其他物品者，亦同。
前二項之文字、圖畫、聲音或影像之附著物及物品，不問屬於犯
人與否，沒收之。

附件：
臺灣臺北地方檢察署檢察官聲請簡易判決處刑書　
                                    111年度偵字第16749號
　　被　　　告　甲○○　男　23歲（民國00年00月0日生）
　　　　　　　　　　　　住○○市○○區○○路000巷0弄00號
　　　　　　　　　　　　居臺北市○○區○○街000號6樓
　　　　　　　　　　　　國民身分證統一編號：Z000000000號
上列被告因妨害風化案件，業經偵查終結，認為宜聲請以簡易判
決處刑，茲將犯罪事實及證據並所犯法條分敘如下：
      犯罪事實
一、甲○○於民國111年3月31日0時許，在臺北市○○區○○街000號6
    樓住處，基於供他人觀覽猥褻物品之犯意，在社群軟體Face
    book社團上以暱稱「BoHung Wang」張貼代號0000000-A1女
    子（下稱A女，真實姓名年籍詳卷）之性愛影片及照片，藉
    此方式將上開猥褻影片及照片公開提供予不特定人上網觀覽
    ，嗣經A女發現報警查獲。
二、案經臺北市政府警察局文山第一分局報告偵辦。
      證據並所犯法條
一、上揭犯罪事實，業據被告於偵查中坦承不諱，核與被害人A
    女之指述情節大致相符，且有臉書貼文及截圖、性愛影片及
    照片截圖等在卷可稽，是被告自白與事實相符，其犯嫌堪予
    認定。
二、核被告所為，係犯刑法第235條散布猥褻物品罪嫌。
三、依刑事訴訟法第451條第1項聲請逕以簡易判決處刑。
    此　致
臺灣臺北地方法院
中　　華　　民　　國　  111 　年　 　6 　 月　　22　　日
                              檢  察  官  邱  舜  韶
本件正本證明與原本無異
中　　華　　民　　國　  111　 年　   7    月　 　6    日
                              書  記  官  陳      昕
本件係依刑事訴訟法簡易程序辦理，法院簡易庭得不傳喚被告、
輔佐人、被害人、告發人等出庭即以簡易判決處刑；被告、被害
人、被害人等對告訴乃論案件如已達成民事和解而要撤回告訴或
對非告訴乃論案件認有受傳喚到庭陳述意見之必要時，請即另以
書狀向簡易法庭陳述或請求傳訊。
附錄本案所犯法條全文
中華民國刑法第235條
散布、播送或販賣猥褻之文字、圖畫、聲音、影像或其他物品，
或公然陳列，或以他法供人觀覽、聽聞者，處 2 年以下有期徒
刑、拘役或科或併科 9 萬元以下罰金。
意圖散布、播送、販賣而製造、持有前項文字、圖畫、聲音、影
像及其附著物或其他物品者，亦同。
前二項之文字、圖畫、聲音或影像之附著物及物品，不問屬於犯
人與否，沒收之。